臺灣臺中地方法院刑事判決
111年度交易字第1391號
公  訴  人  臺灣臺中地方檢察署檢察官
被      告  周俊賢


上列被告因公共危險案件，經檢察官提起公訴（111年度速偵字
第3858號），被告於本院審理時就被訴之事實為有罪之陳述，檢
察官聲請改依協商程序而為判決，本院裁定進行認罪協商程序，
判決如下：
    主    文
周俊賢駕駛動力交通工具而吐氣所含酒精濃度達每公升零點二五
毫克以上，累犯，處有期徒刑陸月，併科罰金新臺幣陸萬元，有
期徒刑如易科罰金，罰金如易服勞役，均以新臺幣壹仟元折算壹
日。
    犯罪事實及理由
一、本案犯罪事實及證據，除起訴書犯罪事實欄一第5行「在其
    位於臺中市○○區○○路000巷000弄00號之住處內」之記載，應
    更正為「在其位於臺中市○○區○○路000巷00弄00號之住處內
    」；另補充「被告周俊賢於本院審理時之自白」為證據外，
    其餘均引用檢察官起訴書之記載（如附件）。
二、本件經檢察官與被告於審判外進行協商而達成合意，且被告
    業已認罪，其合意內容為：被告願意就起訴書所載刑法第18
    5條之3第1項第1款之公共危險罪之犯罪事實為認罪之表示，
    累犯，並願意接受有期徒刑6月，併科罰金新臺幣6萬元，有
    期徒刑如易科罰金，罰金如易服勞役，均以新臺幣1仟元折
    算壹日之宣告。經查，上開協商合意並無刑事訴訟法第455
    之4第1項所列各款情形之一，檢察官聲請改依協商程序而為
    判決，本院爰不經言詞辯論，於協商合意範圍內為協商判決
    ，合予敘明。
三、應適用之法條：
　　刑事訴訟法第455條之2第1項第1款、第455條之4第2項、第4
    55條之8、第454條第2項，刑法第185條之3第1項第1款、第4
    7條第1項、第41條第1項前段、第42條第3項前段，刑法施行
    法第1條之1第1項。
四、協商判決除有刑事訴訟法第455條之4第1項第1款於本訊問程
    序終結前，被告撤銷協商合意或檢察官撤回協商聲請者；第
    2款被告協商之意思非出於自由意志者；第4款被告所犯之罪
    非第455條之2第1項所定得以聲請協商判決者；第6款被告有
    其他較重之裁判上一罪之犯罪事實者；第7款法院認應諭知
    免刑或免訴、不受理者情形之一，或違反同條第2項「法院
    應於協商合意範圍內為判決。法院為協商判決所科之刑，以
    宣告緩刑、2年以下有期徒刑、拘役或罰金為限」之規定者
    外，不得上訴。
五、如有上開得上訴情形，而不服本判決，應於送達判決後20日
    內向者，應於上訴期間屆滿後20日內向本院補提理由書（均
    須按他造當事人之人數附繕本）「切勿逕送上級法院」。
本案經檢察官戴旻諺提起公訴，檢察官周至恒到庭執行職務。
中　　華　　民　　國　　111 　年　　11　　月　　3 　　日
                  刑事第五庭  法  官  林芳如
以上正本證明與原本無異。
如不服本判決應於收受判決後20日內向本院提出上訴書狀，並應
敘述具體理由；其未敘述上訴理由者，應於上訴期間屆滿後20日
內向本院補提理由書（均須按他造當事人之人數附繕本）「切勿
逕送上級法院」。
                              書記官  張玉楓
中　　華　　民　　國　　111 　年　　11　　月　　3 　　日
附錄本案論罪科刑法條：
中華民國刑法第185條之3第1項
駕駛動力交通工具而有下列情形之一者，處3年以下有期徒刑，
得併科30萬元以下罰金：
一、吐氣所含酒精濃度達每公升零點二五毫克或血液中酒精濃度
    達百分之零點零五以上。
二、有前款以外之其他情事足認服用酒類或其他相類之物，致不
    能安全駕駛。
三、服用毒品、麻醉藥品或其他相類之物，致不能安全駕駛


附件：
臺灣臺中地方檢察署檢察官起訴書
　　　　　　　　　　　　　　　　  111年度速偵字第3858號
　　被　　　告　周俊賢　男　48歲（民國00年00月00日生）
　　　　　　　　　　　　住○○市○○區○○路000巷000弄00號
                        居臺中市○○區○○路000巷00弄00 號 
　　　　　　　　　　　　國民身分證統一編號：Z000000000號
上列被告因公共危險案件，業經偵查終結，認應提起公訴，茲將
犯罪事實及證據並所犯法條分敘如下：
　　　　犯罪事實
一、周俊賢前因公共危險案件，經法院判處有期徒刑3月確定，
    又因公共危險案件，經判處有期徒刑5月、併科罰金新臺幣5
    萬元確定，於民國107年6月20日易科罰金執行完畢。詎仍不
    知悔改，自111年8月16日下午3時30分許起至同日下午4時許
    止，在其位於臺中市○○區○○路000巷000弄00號之住處內
    ，飲用啤酒2瓶後，竟不顧大眾通行之安全，於同日下午5時
    許，自該處騎乘車牌號碼000-000號普通重型機車上路。嗣
    於同日下午5時20分許，行經臺中市豐原區永康路與保康路
    交岔路口時，因方向燈顏色未依規定使用，經警攔檢，並經
    測得其吐氣所含酒精濃度達每公升0.79毫克。
二、案經臺中市政府警察局豐原分局報告偵辦。
　　　　證據並所犯法條
一、上揭犯罪事實，業據被告周俊賢於警詢及偵訊中坦承不諱，
    復有警員職務報告、臺中市政府警察局豐原分局合作派出所
    酒精測定紀錄表、臺中市政府警察局豐原分局取締酒後駕車
    案件檢核表、臺中市政府警察局豐原分局酒駕源頭管制分析
    表各1份及臺中市政府警察局舉發違反道路交通管理事件通
    知單2份在卷可稽，被告犯嫌堪以認定。
二、核被告所為，係犯刑法第185條之3第1項第1款之公共危險罪
    嫌。又被告曾受有期徒刑之執行完畢，有刑案資料查註紀錄
    表及前案判決書附卷可參，其於5年以內故意再犯本件有期
    徒刑以上之罪，為累犯，請依刑法第47條第1項之規定及司
    法院大法官釋字第775號解釋意旨，酌情加重其刑。
三、依刑事訴訟法第251條第1項提起公訴。
　　此　致
臺灣臺中地方法院
中　　華　　民　　國　 111　　年　　8 　　月　　22　　日
　　　　　　　　　　　　　　　檢　察　官　戴旻諺
本件正本證明與原本無異
中　　華　　民　　國　 111　　年　　8 　　月　　26　　日
　　　　　　　　　　　　　　　書　記　官　林建宗
附錄本案所犯法條全文
中華民國刑法第185條之3
駕駛動力交通工具而有下列情形之一者，處 3 年以下有期徒刑
，得併科 30 萬元以下罰金：
一、吐氣所含酒精濃度達每公升零點二五毫克或血液中酒精濃度
達百分之零點零五以上。
二、有前款以外之其他情事足認服用酒類或其他相類之物，致不
能安全駕駛。
三、服用毒品、麻醉藥品或其他相類之物，致不能安全駕駛。
因而致人於死者，處 3 年以上 10 年以下有期徒刑，得併科 2
百萬元以下罰金；致重傷者，處 1 年以上 7 年以下有期徒刑，
得併科 1 百萬元以下罰金。
曾犯本條或陸海空軍刑法第 54 條之罪，經有罪判決確定或經緩
起訴處分確定，於十年內再犯第 1 項之罪因而致人於死者，處
無期徒刑或 5 年以上有期徒刑，得併科 3百萬元以下罰金；致
重傷者，處 3 年以上 10 年以下有期徒刑，得併科 2 百萬元以
下罰金。